【裁判字號】    97,簡上,177
【裁判日期】    980630
【裁判案由】    詐欺
【裁判全文】
臺灣臺南地方法院刑事判決             97年度簡上字第177號
上  訴  人  甲○○
指定辯護人  本院公設辯護人林宜靜
上列上訴人即被告因詐欺案件，不服本院97年度簡字第739號中
華民國97年3月27日第一審簡易判決（聲請簡易判決處刑書案號
：97年度偵字第838號），提起上訴，本院管轄之第二審合議庭
判決如下：
    主  文
上訴駁回。
甲○○緩刑年，緩刑期內付保護管束。並應依執行檢察官之命
令，向指定之公益團體、地方自治團體或社區，提供貳佰肆拾小
時之義務勞務。
    事 實 及 理 由
一、本案經本院審理結果，認第一審判決以上訴人即被告甲○○
    觸犯刑法第30條、339條第1項之幫助詐欺取財罪，依刑事訴
    訟法第449條第1項前段、第454條第2項，刑法第30條第1項
    前段、第2項、第339條第1項、第41條第1項前段、刑法施行
    法第1條之1第1項、第2項前段，判處被告有期徒刑4月，並
    諭知如易科罰金，以新臺幣1000元折算一日，其認事用法及
    量刑均無不當，應予維持；除事實方面將被告將系爭帳戶之
    存摺、印章、金融卡（含密碼）交付予姓名年籍不詳之人之
    時間，由原判決記載之「同年月不詳日期」（原審判決事實
    及理由欄第9行）更正為「96年10月22日至26日間」；證據
    方面增列「台灣中小企業銀行開元分行97年6月5日開元字第
    1495號函、永康分局97年6月19日南縣永警偵字第097001224
    2號函及函附報告各1份」外，其餘事實、證據及理由均引用
    第一審判決書之記載（如附件）。
二、被告上訴意旨未指摘原審判決有任何認事用法違背法令之處
    ，其空言提起上訴，為無理由，應予駁回。末查被告前未曾
    受有期徒刑以上刑之宣告，有臺灣高等法院被告並無前科，
    有台灣高等法院前案紀錄表在卷可按，素行良好，其因一時
    思慮未周，致罹此罪名，於本院審理時坦承犯罪，尚有悔意
    ，且考量被告為低收入戶，家中清寒，長女為輕度智障，家
    中需要被告照顧等情（見卷附被告提出之清寒證明書、台南
    縣永康市公所低收入戶證明書、戶口名簿、殘障手冊各1份
    ），認被告經此起訴審判科刑，已足促其警惕，信無再犯之
    虞，本院認上開宣告之刑，以暫不執行為適當，爰併宣告緩
    刑3年，以啟自新，另為使被告於緩刑期內受充分之教化與
    輔導，預防其再度犯罪，而確實達成緩刑之目的，並宣告於
    緩刑期內向指定之公益團體、地方自治團體或社區，提供
    240 小時之義務勞務，併依刑法第93條第1項第2款之規定，
    諭知於緩刑期內併付保護管束。
據上論斷，應依刑事訴訟法第455條之1第1項、第3項、第373條
、第368條，刑法第74條第1款、第2項第5款、第93條第1項，判
決如主文。
本案經檢察官乙○○到庭執行職務。
中    華    民    國    98    年    6     月    30    日
                刑事第十庭  審判長  法  官  陳威龍
                                    法  官  盧鳳田
                                    法  官  高如宜
以上正本證明與原本無異。
本件不得上訴。
                                    書記官  陳姿利
中    華    民    國    98    年    6     月    30    日
附錄本案論罪科刑法條全文：
中華民國刑法第339條第1項
意圖為自己或第三人不法之所有，以詐術使人將本人或第三人之
物交付者，處5年以下有期徒刑、拘役或科或併科1千元以下罰金
。


司法院資訊處製作；財團法人民間司法改革基金會備份。
